臺灣臺中地方法院民事判決
                                      110年度中小字第4300號
原      告  林明毅
被      告  楊雅惠

上列當事人間請求返還價金事件，於民國111年2月9日言詞辯論
終結，本院判決如下：
    主      文
被告應給付原告新台幣壹萬肆仟伍佰貳拾元。
訴訟費用新台幣壹仟元由被告負擔。
本判決得假執行。
    事實及理由
一、原告主張：被告前經由臉書得知被告販售泰國泥廟象神而留
    下訊息，嗣經被告以通訊軟體line群組聯絡，而於民國110
    年1月14日以新台幣（下同）1萬4520元，向被告購買泰國象
    神乙尊，原告隨即支付上開金額。嗣被告於同年2月19日收
    受由宅配運送之泰國象神，然同年2月22日原告開箱後，發
    現該象神與約定購買時之樣本不符（卷第75、76頁）並有破
    損情事，旋即要求退貨還款，宅配運送公司也已收回該神像
    。爰依消費者保護法之法律關係，提起本件訴訟，請求被告
    返還原告已付價金計1萬4520元。訴之聲明：被告應給付原
    告1萬4520元。
二、被告則以：原告於110年2月19日收貨而遲至同年2月22日開
    箱，並主張上開泰國象神有破損情事，顯非合理。又原告收
    受之泰國象神有白色的點，係泰國泥廟出廟時加持所點的，
    並非與樣本不符，自非瑕疵，原告自不得要求退貨等語，資
    為抗辯。答辯聲明：原告之訴駁回。
三、得心證之理由：
 (一）按稱通訊交易者，指企業經營者以廣播、電視、電話、傳
      真、型錄、報紙、雜誌、網際網路、傳單或其他類似之方
      法，消費者於未能檢視商品或服務下而與企業經營者所訂
      立之契約。而稱企業經營者，指以設計、生產、製造、輸
      入、經銷商品或提供服務為營業者。消費者保護法第2條
      第2款、第10款，分別定有明文。經查，原告係經由臉書
      得知被告販售泰國泥廟象神而留下訊息，嗣經被告主動以
      通訊軟體line群組聯絡原告，原告乃於110年1月14日以1
      萬4520元，向被告購買泰國象神乙尊，並隨即支付上開金
      額，嗣被告於同年2月17日託由宅配運送泰國象神，同年2
      月22日原告收受等情，已據兩造所不爭執。是本件兩造間
      之買賣契約，核屬消費者保護法所規定之「通訊交易」無
      訛。
（二）次按，按依同法第19條第1項、第2項規定，通訊交易或訪
      問交易之消費者，得於收受商品或接受服務後七日內，以
      退回商品或書面通知方式解除契約，無須說明理由及負擔
      任何費用或對價。但通訊交易有合理例外情事者，不在此
      限。前項但書合理例外情事，由行政院定之。又通訊交易
      或訪問交易違反本條規定所為之約定，其約定無效。亦為
      上開法文第5項所明定。是以，通訊交易之消費者除有例
      外情事外，具有7日內不付理由之契約解除權，且為強制
      規定。而按，消費者保護法係屬民法之特別法，其所以特
      別在於創造了買受人之法定解除權，不以標的物有瑕疵為
      必要（民法第359條參照），此乃為消費保護者法於保護
      消費者之思潮下所為之立法（此不附理由解除契約之規定
      ，為各國保護消費者立法上之通例）。此解除權，係屬形
      成權，因消費者單方對企業經營者為意思表示即生效力，
      既不以起訴為必要，亦毋庸得企業經營者之同意。本件被
      告既不否認已收受原告於110年2月22日傳送之神像檔案，
      是原告已於收受商品（110年2月19日）後7日內為解除系
      爭買賣契約無疑。
（三）綜上所述，本件兩造間就泰國象神神像之買賣屬通訊交易
　　　，買受人原告亦已於合法期限內，解除系爭買賣契約，企
      業經營者之出賣人即被告亦不得要求消費者之被告解除契
      約時，應具正當理由，且未提出提出並證明有何合理例外
      情事者存在。是原告主張解除兩造間之系爭買賣契約，洵
      屬適法。
（四）再按，契約解除時，當事人雙方回復原狀之義務，除法律
      另有規定或契約另有訂定外，依左列之規定：一、由他方
      所受領之給付物，應返還之。二、受領之給付為金錢者，
      應附加自受領時起之利息償還之，為民法第259條第1 款
      、第2款所明定。本件兩造間之系爭買賣契約，既經原告
      合法解除，已如前述，則原告依民法第259條契約解除後
      之回復原狀規定，請求被告返還已付價金1萬4520元，自
      屬有據，為有理由，應予准許，爰為判決如主文第1項所
      示。  
四、本件係適用小額程序事件，就原告勝訴所為被告敗訴判決部
    分，爰依職權宣告假執行，並確定其訴訟費用額為1,000 元
    ，由被告負擔。
五、本件原告之訴為有理由，依民事訴訟法第78條，判決如主文
    。
中　　華　　民　　國　　111  　年 　 2  　月　　16    日
                      臺灣臺中地方法院臺中簡易庭
                                  法  官  陳添喜
以上為正本係照原本作成。
如不服本判決，應於送達後20日內，以判決違背法令為理由，向
本院提出上訴狀並表明上訴理由（上訴理由應表明一、原判決所
違背之法令及其具體內容；二、依訴訟資料可認為原判決有違背
法令之具體事實），如於本判決宣示後送達前提起上訴者，應於
判決送達後20日內補提上訴理由書（須附繕本）。
中　　華　　民　　國　　111  　年 　 2  　月　　16    日

                                   書記官　黃舜民